【裁判字號】    95,易,779
【裁判日期】    950728
【裁判案由】    竊盜
【裁判全文】
臺灣桃園地方法院刑事判決               95年度易字第779號
公  訴  人  臺灣桃園地方法院檢察署檢察官
被      告  乙○○
上列被告因竊盜案件，經檢察官聲請以簡易判決處刑（95年度偵
字第11130 號），經本院認有刑事訴訟法第451 條之1 第4 項但
書第1 款之情形，改依通常程序審理，本院合議庭裁定改依簡式
審判程序，茲判決如下：
    主  文
乙○○攜帶兇器竊盜，累犯，處有期徒刑柒月。
    事  實
一、乙○○曾因違反電業法、偽造文書、毀損、詐欺、妨害自由
    、妨害公務案件，經分別判處有期徒刑4 月、5 月、3 月、
    1 年、3 月、3 月，並經定應執行刑有期徒刑2 年2 月，於
    民國91年4 月3 日入監執行，嗣於93年8 月18日假釋出監，
    後經撤銷假釋，應執行殘刑3 月9 日，於94年8 月16日入監
    執行，於同年11月24日縮刑期滿執行完畢。
二、詎乙○○猶不知悔改，於95年5 月19日14時30分許，至桃園
    縣平鎮市○○路270 號臺灣電路股份有限公司廠房（業已停
    工），見其側門未關，即進入該廠房內，拿取廠房內所有人
    不詳、以之揮刺足以傷害他人生命、身體、客觀上具有危險
    性之十字型螺絲起子及老虎鉗各1 支，竊取廠房內業經甲○
    ○依拍賣程序取得所有權之黃銅電線10條及黃銅固定座2 個
    ，甫得手之際旋為甲○○所聘請之全日莊保全公司保全人員
    馬少田發現而報警處理，警員獲報後趕赴上開處所當場查獲
    乙○○，並扣得上開十字型螺絲起子及老虎鉗各1 支。
三、案經桃園縣政府警察局平鎮分局報告臺灣桃園地方法院檢察
    署檢察官偵查後聲請以簡易判決處刑。
    理  由
一、按以簡易判決所科之刑以宣告緩刑、得易科罰金之有期徒刑
    及拘役或罰金為限，刑事訴訟法第449 條第3 項定有明文。
    本件被告被訴刑法第321 條第1 項第3 款之加重竊盜罪，法
    定本刑為6 月以上、5 年以下有期徒刑，而本件被告構成累
    犯（詳後述），依法應加重本刑至2 分之1 ，故無法科處法
    定最輕本刑有期徒刑6 月，依法即不得易科罰金，亦不得宣
    告緩刑，揆諸前開規定，本件即不得以簡易判決處刑；又按
    被告所犯為死刑、無期徒刑、最輕本刑為3 年以上有期徒刑
    之罪或高等法院管轄第一審案件者外，於準備程序進行中，
    被告先就被訴事實為有罪之陳述時，審判長得告知被告簡式
    審判程序之旨，並聽取當事人、代理人、辯護人及輔佐人之
    意見後，裁定進行簡式審判程序，刑事訴訟法第273 條之1
    第1 項定有明文。本件被告乙○○為有罪陳述，且所犯非死
    刑、無期徒刑、最輕本刑為3 年以上有期徒刑之罪或高等法
    院管轄第一審案件，經踐行上開程序後，由合議庭裁定由受
    命法官獨任改依簡式審判程序審理，合先敘明。
二、前揭犯罪事實，業據被告於警詢、偵查及本院訊問時均坦承
    不諱，復經被害人甲○○、證人馬少田於警詢時陳明在卷，
    並有贓物認領保管單1 紙、蒐證照片5 幀附卷可稽，及十字
    型螺絲起子、老虎鉗各1 支扣案可佐，足見被告自白顯與事
    實相符，堪以採信。本件事證明確，被告犯行已堪認定，應
    予依法論科。
三、扣案之十字型螺絲起子、老虎剪各1 支經本院當庭勘驗結果
    ，均為鐵質，螺絲起子長度約為19公分，老虎鉗長度約為24
    公分，此經記明於本院95年7 月14日審判筆錄，若持以揮刺
    ，自足以傷害他人之生命、身體，堪認為兇器。又本件扣案
    之十字型螺絲起子、老虎鉗各1 支，被告雖否認為其所有，
    供稱係於前開廠房內所拿取，惟刑法第321 條第1 項第3 款
    所謂之「攜帶兇器」，祇須於行竊時攜帶具有危險性之兇器
    為已足，該兇器不必原屬行竊者本人所有，亦不以自他處攜
    至行竊處所為必要，縱在行竊場所隨手拾取應用，其有使人
    受傷害之危險既無二致，自仍應屬上述「攜帶兇器」之範疇
    。核被告所為，係犯刑法第321 條第1 項第3 款之攜帶兇器
    竊盜罪。被告有如事實欄一所載之犯罪科刑、執行情形，有
    臺灣高等法院被告前案紀錄表在卷足參，而被告行為後，刑
    法第47條業已於94年1 月7 日修正，94年2 月2 日公布，並
    於95年7 月1 日施行，修正前刑法第47條規定：受有期徒刑
    之執行完畢，或受無期徒刑或有期徒刑一部之執行而赦免後
    ，5 年以內再犯有期徒刑以上之罪者，為累犯，加重本刑至
    2 分之1 ；修正後同法第47條第1 項則規定：受徒刑之執行
    完畢，或一部之執行而赦免後，5 年以內故意再犯有期徒刑
    以上之罪者，為累犯，加重本刑至2 分之1 。本件被告於有
    期徒刑執行完畢後5 年以內再故意犯本件有期徒刑以上之罪
    ，依修正前之刑法第47條，或修正後之刑法第47條第1 項，
    均構成累犯，對被告而言並無有利或不利之情形，依刑法第
    2 條第1 項前段之規定，應逕依修正前之刑法第47條，論以
    累犯，並加重其刑。茲審酌被告曾犯有電業法、偽造文書、
    毀損、詐欺、妨害自由、妨害公務等前科，素行不佳，為圖
    一己私利，竟思不勞而獲，復竊取他人之財物，惟坦承犯行
    ，犯後態度尚佳，所竊財物價值不高等一切情狀，量處如主
    文所示之刑，以資懲儆。扣案之之十字型螺絲起子、老虎鉗
    各1 支，被告否認為其所有，本件復查無任何積極證據足證
    該十字型螺絲起子、老虎鉗為被告所有，尚不得宣告沒收，
    應由檢察官另行依法處理。
據上論斷，應依刑事訴訟法第273 條之1 第1 項、第299 條第1
項前段，刑法第2 條第1 項前段、第321 條第1 項第3 款、修正
前刑法第47條，判決如主文。
本案經檢察官古慧珍到庭執行職務。
中    華    民    國    95    年    7     月    28    日
                  刑事第十庭  法  官      蔡和憲
上正本證明與原本無異。
如不服本判決，應於送達後10日內，向本院提出上訴狀。
                              書記官      常毓生
中    華    民    國    95    年    7     月    31    日
中華民國刑法第321條第1項第3款：
犯竊盜罪而有左列情形之一者，處 6 月以上、 5 年以下有期徒
刑：
三  攜帶兇器而犯之者。


司法院資訊處製作；財團法人民間司法改革基金會備份。
